【裁判字號】    99,訴,518
【裁判日期】    990324
【裁判案由】    毒品危害防制條例
【裁判全文】
臺灣板橋地方法院刑事判決               99年度訴字第518號
公  訴  人  臺灣板橋地方法院檢察署檢察官
被      告  甲○○
上列被告因違反毒品危害防制條例案件，經檢察官提起公訴（98
年度毒偵字第8645號），因被告於準備程序中就被訴事實為有罪
之陳述，經本院合議庭裁定由受命法官獨任進行簡式審判程序，
並判決如下：
    主  文
甲○○施用第一級毒品，累犯，處有期徒刑拾月。
    事  實
一、甲○○前於民國95年間，因竊盜案件，經臺灣高等法院以96
    年度上易字第83號判處有期徒刑3 月、3 月確定，又因施用
    毒品案件，經本院以95年度訴字第3071號判處有期徒刑10月
    ，經臺灣高等法院辦決駁回上訴而確定，上開案件經依法減
    為有期徒刑1 月又15日、1 月又15日、5 月，應執行有期徒
    刑7 月確定，復因竊盜案件，經本院以97年度簡字第383 號
    判處有期徒刑3 月、拘役40日確定，上開案件經接續執行，
    於97年11月11日執行完畢。又甲○○前於88年間，因施用毒
    品案件，經本院以88年度毒聲字第643 號裁定送觀察、勒戒
    後，認無繼續施用毒品之傾向，於88年2 月24日執行完畢釋
    放出所，並經臺灣板橋地方法院檢察署檢察官以88年度毒偵
    字第3402號為不起訴處分確定；又因施用毒品案件，經本院
    以92年度毒聲字第200 號裁定送觀察、勒戒後，復認無繼續
    施用毒品之傾向，於92年2 月12日執行完畢釋放出所，並經
    臺灣板橋地方法院檢察署檢察官以92年度毒偵字第371 號為
    不起訴處分確定；又因施用毒品案件，經本院以93年度訴字
    第266 號判處有期徒刑6 月確定；再因施用毒品案件，經本
    院以95年度訴字第3071號判處有期徒刑10月，經臺灣高等法
    院辦決駁回上訴而確定；另因施用毒品案件，經本院以98年
    度訴字第1160號、第1245號、第2624號判處有期徒刑11月、
    10月、10月，分經高等法院及最高法院判決駁回上訴而確定
    。詎其仍不知悔改，復基於施用第一級毒品之犯意，於98年
    11月17日某時（起訴書略載為98年11月18日上午11時56分許
    經警採尿往前回溯26小時內之某時），在臺北縣泰山鄉○○
    路中油加油站廁所內，以針筒注射稀釋後海洛因之方式，施
    用第一級毒品海洛因1 次。經警於98年11月18日上午11時56
    分許，另案通知甲○○到案，經甲○○同意採集其尿液檢體
    送驗，呈嗎啡類陽性反應，始悉上情。
二、案經臺北縣政府警察局蘆洲分局移送臺灣板橋地方法院檢察
    署檢察官偵查起訴。
    理  由
一、上揭施用第一級毒品海洛因之事實，業據被告甲○○於本院
    審理時坦承不諱，而被告為警查獲時採集之尿液，經送驗結
    果呈嗎啡陽性反應，此有臺灣檢驗科技股份有限公司CH/200
    9/B0498 號濫用藥物檢驗報告及臺北縣政府警察局蘆洲分局
    偵辦毒品案件尿液代號對照表各1 份在卷可佐，被告上開自
    白與事實相符，堪信其為真實。又被告前於88年間，因施用
    毒品案件，經本院以88年度毒聲字第643 號裁定送觀察、勒
    戒後，認無繼續施用毒品之傾向，於88年2 月24日執行完畢
    釋放出所，並經臺灣板橋地方法院檢察署檢察官以88年度毒
    偵字第3402號為不起訴處分確定；又因施用毒品案件，經本
    院以92年度毒聲字第200 號裁定送觀察、勒戒後，復認無繼
    續施用毒品之傾向，於92年2 月12日執行完畢釋放出所，並
    經臺灣板橋地方法院檢察署檢察官以92年度毒偵字第371 號
    為不起訴處分確定；又因施用毒品案件，經本院以93年度訴
    字第266 號判處有期徒刑6 月確定；再因施用毒品案件，經
    本院以95年度訴字第3071號判處有期徒刑10月，經臺灣高等
    法院辦決駁回上訴而確定；另因施用毒品案件，經本院以98
    年度訴字第1160號、第1245號、第2624號判處有期徒刑11月
    、10月、10月，分經高等法院及最高法院判決駁回上訴而確
    定，有臺灣高等法院被告前案紀錄表1 份在卷可參，其於觀
    察、勒戒執行完畢釋放後5 年內，復犯上開施用毒品案件，
    再為本件施用毒品犯行，應可認定。綜上，本案事證明確，
    被告犯行洵堪認定，應予依法論科。
二、核被告甲○○所為，係犯毒品危害防制條例第10條第1 項之
    施用第一級毒品罪。被告於施用前持有海洛因之低度行為，
    為其施用之高度行為所吸收，不另論罪。又被告有事實欄所
    示之前科紀錄，並於97年11月11日執行完畢，有臺灣高等法
    院被告前案紀錄表1 份附卷可參，其受有期徒刑之執行完畢
    後，5 年以內故意再犯有期徒刑以上之罪，為累犯，依刑法
    第47條第1 項規定加重其刑。爰審酌被告前有多次施用毒品
    之犯罪紀錄，素行不佳，兼衡其犯罪手段、高中畢業之智識
    程度、生活狀況、施用毒品係對自己身體之殘害，及其犯罪
    後坦承犯行之態度等一切情狀，量處如主文所示之刑。
據上論斷，應依刑事訴訟法第273 條之1 第1 項、第299 條第 1
項前段，刑法第11條前段、第47條第1 項，毒品危害防制條例第
10條 第1 項，判決如主文。
本案經檢察官林常智到庭執行職務。
中    華    民    國    99    年    3     月    24    日
                  刑事第二十一庭  法  官  俞秀美
以上正本證明與原本無異。
如不服本判決，應於判決送達後10日內敘明上訴理由，向本院提
出上訴狀 (應附繕本) ，上訴於臺灣高等法院。其未敘述上訴理
由者，應於上訴期間屆滿後20日內向本院補提理由書「切勿逕送
上級法院」。
                                  書記官  謝怡貞
中    華    民    國    99    年    3     月    24    日
附錄本案論罪科刑之法條：
毒品危害防制條例第10條
施用第一級毒品者，處 6 月以上 5 年以下有期徒刑。
施用第二級毒品者，處3 年以下有期徒刑。

司法院資訊處製作；財團法人民間司法改革基金會備份。
